臺灣新竹地方法院刑事判決　　　　　　　　　　　　　九十一年度簡上字第五三號
　　上　訴　人　臺灣新竹地方法院檢察署檢察官
　　被　　　告　甲○○
右上訴人因被告公共危險案件，不服本院新竹簡易庭九十年度竹交簡字第八七號中華
民國九十一年二月二十七日第一審簡易判決（原起訴案號：臺灣新竹地方法院檢察署
九十一年度偵字第五二三號），提起上訴，本院管轄第二審之合議庭判決如左：
    主  文
上訴駁回。
    事  實
一、甲○○於民國九十一年一月十七日晚間八時許，在新竹市○○路某餐廳飲酒，已
    達不能安全駕駛動力交通工具之狀態，明知服用酒類或其他相類之物，將使駕駛
    車輛時之注意力減低，反應能力趨緩，而危及其他用路人之行車往來安全，仍於
    同日晚間九時三十六分許駕駛車牌號碼ＬＵ─六八０七號自小客車，行經新竹市
    ○○路、公園路口時，經警攔查，並測得其呼氣中酒精濃度高達每公升一．０五
    三毫克。
二、案經新竹市警察局移送臺灣新竹地方法院檢察署檢察官聲請簡易判決處刑。
    理  由
一、右揭事實，業據被告甲○○於警訊及偵、審中供承不諱，並有酒精呼氣濃度測定
    數據紙、刑法第一百八十五條之三案件測試觀察紀錄表、竹市警交字第Ｅ000
    00000號舉發違反道路交通管理事件通知單各一紙附卷可稽。按酒精濃度呼
    氣已達每公升０‧五五毫克時，肇事率為一般正常人之十倍，有法務部八十八年
    五月十八日所發之法八八檢字第００一六六九號函在卷為憑，被告經警攔查後測
    得其呼氣中酒精濃度高達每公升一．０五三毫克，已逾前述０．五五毫克之數值
    甚多，堪認被告確已達不能安全駕駛動力交通工具之狀態。本件事證明確，被告
    犯行洵堪認定，應依法論科。
二、核被告甲○○所為，係犯刑法第一百八十五條之三之服用酒類不能安全駕駛動力
    交通工具而駕駛罪。原審以被告所犯罪事證明確，援引適用刑法第一百八十五條
    之三、第四十二條第二項、第七十四條第一款、第九十三條第一項，罰金罰鍰提
    高標準條例第二條，量處被告罰金二萬元，如易服勞役，以三百元折算一日，緩
    刑二年，緩刑期內付保護管束，核其認事用法，俱無違誤，量刑亦堪允洽。檢察
    官上訴意旨略以：對於酒後達不能安全駕駛之程度仍駕駛之行為列有刑罰之處罰
    規定，已有相當之時日，一般人民皆得到正確宣導訊息，理當之所節制，而對行
    車安全多所慎重，被告並非未受相當教育程度之人，理當有此判斷能力，竟甘冒
    風險駕駛，危及行車安全，應當接受相當刑罰之裁判，以收警惕之效，實不宜宣
    告緩刑等語。
三、然查，本件被告雖有酒醉駕駛之行為，然其犯後坦承犯行，態度良好，並具悔意
    ，又被告前未曾犯罪，有臺灣新竹地方法院檢察署刑案資料查註紀錄表及臺灣高
    等法院被告全國前案紀錄表在卷可稽，被告並已受有行政罰（有卷附違規通知單
    可稽），雖仍認有加以刑事處罰之必要，然刑事處罰之目的係在使違法者記取教
    訓，不致再犯，並非意在增加其經濟上之負擔方稱之為處罰，且緩刑制度除係防
    範短期自由刑之流弊外，並係予被告自新之機會，避免因一次之過錯，即令其人
    生蒙有不可抹滅之缺失，故若認有予自新之機會，且認刑之宣告以暫不執行為宜
    時，不論其係有期徒刑、拘役，甚或罰金刑，依法均得予宣告，此即授權法官依
    個案事實及必要性予以衡量，蓋每一個案具體狀況均有其個別性，自非得一以概
    之，亦非同類型案件之判決均需相同方得稱係符合公平，以本案而言，被告雖有
    前開之違法行為，然其犯後已知所悔悟，且刑罰處罰目的並非在於報復被告之犯
    行，現代之法制既已不採報復刑之制，其原意應係在教育及預防，即係在使不慎
    觸法者能知法及不致有再犯之虞為必要，本案原審於宣告緩刑時，併宣告緩刑期
    內付保護管束，其用意即在使本件被告因法律知識不足部分予以補足，故於二年
    緩刑期內，隨時促使其注意言行，反較之僅繳交罰金後，隨即忘卻處罰之情形者
    ，於法規範上應更具有效果，故本件被告雖經緩刑之宣告，然於緩刑二年期內，
    時刻均需記住其所受之刑罰，且需遵期向觀護人報到，予以法律教育，此當較之
    單純之罰金為適宜，更得達到法律制定之目的。上訴意旨仍對酒醉駕車部分指原
    審予以緩刑之宣告，與未予處罰相同為論據，尚無理由，應予駁回。
據上論斷，應依刑事訴訟法第四百五十五條之一第一項、第三項、第三百六十八條，
判決如主文。
本案經檢察官郭棋湧到庭執行職務。
中      華      民      國      九十一      年    五      月    二十七  日
                                臺灣新竹地方法院刑事第二庭
                          審判長法  官  王銘勇
                                          法  官  王紋瑩
                                          法  官  雷雅雯
右正本證明與原本無異。
不得上訴。
                                          書記官  汪淑菁
中      華      民      國      九十一      年    五      月    二十七  日
